臺灣臺中地方法院刑事判決　　　　　　 100年度訴字第2696號
公　訴　人　臺灣臺中地方法院檢察署檢察官
被　　　告　古政安
上列被告因妨害風化案件，經檢察官提起公訴（100 年度偵字第
18046 號），被告於準備程序中就被訴事實為有罪之陳述，經告
以簡式審判之旨，並聽取意見後，經本院合議庭裁定由受命法官
獨任行簡式審判程序，本院判決如下：
    主    文
古政安幫助意圖使女子與他人為性交之行為，而媒介以營利，累
犯，處有期徒刑伍月，如易科罰金，以新臺幣壹仟元折算壹日。
    犯罪事實
一、古政安前於民國97年間因公共危險案件，經本院以96年度中
    交簡字第3273號判決判處有期徒刑4 月確定，甫於97年3 月
    13 日 易科罰金執行完畢。詎猶不知悔改，雖預見提供自己
    名義申請之行動電話門號SIM 卡，供真實姓名年籍資料不詳
    綽號「阿源」之成年男子使用，可能遭「阿源」及其所屬應
    召集團利用於媒介女子與他人為性交易之聯絡工具，以達到
    應召集團份子避免身分曝光，藉以逃避執法人員查緝之目的
    ，竟仍不違背其本意，而基於幫助意圖使女子與他人為性交
    行為而媒介以營利之不確定故意，於100 年4 月22日某時，
    在臺中市○○區○○路3 段之「新潮流洗車場」，將其向中
    華電信股份有限公司申租門號0000000000號行動電話SIM 卡
    ，以新臺幣（下同）1,500 元之價格，出售予「阿源」。「
    阿源」取得上述行動電話SIM 卡後，即與真實姓名年籍資料
    不詳綽號「七星」之成年男子共同經營「美勝地應召站」，
    並僱用涂文賢（所犯意圖營利媒介性交罪部分，業經本院以
    100 年度中簡字第1811號判決有罪確定在案）擔任該應召站
    司機，「阿源」、「七星」及涂文賢即共同基於意圖使女子
    與他人為性交行為而媒介以營利之犯意聯絡，由男客與「七
    星」議價，每次性交易之價格為3,000 元至7,000 元不等，
    再由「七星」持古政安前揭門號0000000000號行動電話撥打
    涂文賢所持用之門號0000000000號行動電話，通知涂文賢搭
    載小姐至指定之地點從事性交易，涂文賢即於同年6 月2 日
    起，搭載綽號「佳佳」之梁家瑜，前往臺中市各地區旅館從
    事性交易，交易完成後由梁家瑜向客人收取約定之金額，並
    全數交給涂文賢，梁家瑜當日下班時再與前揭應召站結算當
    日所得，梁家瑜每次應召從事性交易可獲得2,100 元至2,80
    0 元不等之報酬，其餘則由涂文賢與前揭應召集團成員分帳
    。嗣於同年6 月9 日晚上10時許，「七星」持古政安前揭門
    號0000000000號行動電話撥打涂文賢所持用之門號00000000
    00號行動電話，通知涂文賢駕駛車牌號碼6Q-1951 號自用小
    客車搭載梁家瑜，前往臺中市北區○○○○街2 號之8 「論
    情汽車旅館」305 號房，與男客鄭秉峋從事全套性交易（即
    由男客鄭秉峋將生殖器插入梁家瑜之下體後，抽動至鄭秉峋
    射精為止）時，為警前往上址臨檢盤查，而當場查獲，再循
    線查悉上情。
二、案經臺中市政府警察局第二分局報告臺灣臺中地方法院檢察
    署檢察官偵查起訴。
    理    由
一、按除被告所犯為死刑、無期徒刑、最輕本刑為3 年以上有期
    徒刑之罪或高等法院管轄第1 審案件者外，於第273 條第1
    項程序進行中，被告先就被訴事實為有罪之陳述時，審判長
    得告知被告簡式審判程序之旨，並聽取當事人、代理人、辯
    護人及輔佐人之意見後，裁定進行簡式審判程序；除簡式審
    判程序、簡易程序及第376 條第1 款、第2 款所列之罪之案
    件外，第1 審應行合議審判，刑事訴訟法第273 條之1 第1
    項、第284 條之1 分別定有明文。本件被告古政安係涉死刑
    、無期徒刑、最輕本刑為3 年以上有期徒刑之罪或高等法院
    管轄第1 審案件以外之罪，並於本院行準備程序時就被訴事
    實為有罪之陳述，本院合議庭依前揭規定，經評議結果，裁
    定改由受命法官獨任行簡式審判程序進行審理，是本件之證
    據調查，依刑事訴訟法第273 條之2 規定，不受同法第159
    條第1 項、第161 條之2 、第161 條之3 、第163 條之1 及
    第164 條至第170 條規定之限制，合先敘明。
二、上揭犯罪事實業據被告古政安於警詢、偵查中、本院準備程
    序及審理時坦承不諱，核與證人涂文賢、梁家瑜、鄭秉峋於
    警詢中之證述相符，並有員警職務報告、證人梁家瑜門號00
    00000000號行動電話通聯畫面、門號0000000000號行動電話
    通聯紀錄、證人涂文賢臺灣高等法院被告前案紀錄表、臺灣
    臺中地方法院檢察署檢察官100 年度偵字第14057 聲請簡易
    判決處刑書、本院100 年度中簡字第1811號判決、現場圖、
    搜索扣押筆錄、扣押物品目錄表及現場照片4 張附卷可稽，
    足認被告之任意性自白與事實相符，堪以採信。另按我國行
    動電話通信業者對於申辦行動電話門號使用並無特殊資格及
    使用目的之限制，故凡有正當目的使用行動電話門號之必要
    者，均可自行前往業者門市或特約經銷處申辦使用，殊無借
    用他人名義所申辦行動電話門號使用之理。倘不自行申辦行
    動電話門號，反無故向他人借用行動電話SIM 卡使用，依常
    理得認為其借用他人行動電話SIM 卡使用之行徑，極可能與
    犯罪密切相關，並藉此規避有犯罪偵查權限之機關循線追查
    之可能。又按刑法上之故意犯，可分為「直接故意」與「不
    確定故意」，所謂「不確定故意」即指行為人對於構成犯罪
    之事實，預見其發生而其發生並不違反其本意，刑法第13條
    第2 項定有明文。又時下持人頭門號作為媒介性交營利之聯
    絡工具，甚為猖獗，且經媒體廣為報導，依一般人之智識及
    社會生活經驗，極易認知收受行動電話門號SIM 卡者悖於常
    情未使用自己之門號而使用他人門號，顯為遂行通聯紀錄不
    易循線追查之目的，自可產生該收受門號者係用於不法犯罪
    之合理懷疑，若此之社會現實，恆係一般人本於日常生活經
    驗即可體察，被告對此自亦難諉為不知，是本件被告擅將其
    所申請之行動電話SIM 卡提供他人，並收受1,500 元之對價
    ，其有容認該門號供他人作為媒介性交營利時使用之不確定
    故意，應堪認定。綜上所述，本案事證明確，被告上開犯行
    ，洵堪認定，應予依法論科。
三、按刑法上之幫助犯，係對於犯罪與正犯有共同之認識，而以
    幫助之意思，對於正犯資以助力，未參與實施犯罪構成要件
    之行為者而言（最高法院88年度臺上字第1270號判決意旨參
    照）。查本件被告將其所申請之門號0000000000號行動電話
    SIM 卡提供予「阿源」及「七星」所屬之應召集團，而成為
    該應召集團用以作為媒介性交以營利之犯罪聯絡工具，過程
    中並無證據證明被告有直接參與媒介性交營利罪之構成要件
    行為，充其量僅足認定係媒介性交營利罪構成要件以外之幫
    助行為，尚難遽認與實行媒介性交營利犯罪之行為人間有犯
    意聯絡，而有參與或分擔媒介性交營利之犯行，況使用他人
    行動電話門號SIM 卡犯罪者，本欲利用他人門號以隱瞞自己
    身分而逃避檢警追緝，是被告雖對使用其門號SIM 卡者將利
    用其所交付之門號供為媒介性交營利之不法犯行有不確定故
    意，然其主觀上有無將使用門號者所實施之媒介性交營利犯
    行，視為己身犯行之共同犯意聯絡，實非無疑。是本件既查
    無證據足資證明被告有共同媒介性交營利之犯意聯絡及行為
    分擔，自應認被告將其上開之行動電話門號SIM 卡提供予前
    揭「阿源」、「七星」等人所屬之應召集團使用之犯行，僅
    止於幫助媒介性交營利之犯意，而為媒介性交營利犯罪構成
    要件以外之行為。是核被告所為，應係犯刑法第30條第1 項
    前段、第231 條第1 項前段之意圖使女子與他人為性交之行
    為而媒介營利罪之幫助犯。
四、被告幫助前揭應召集團成員犯媒介性交營利罪，核屬幫助犯
    ，爰依刑法第30條第2 項之規定，減輕其刑。另被告有前揭
    犯罪事實欄所載之前科，有臺灣高等法院被告前案紀錄表在
    卷可按，被告於有期徒刑之執行完畢後，5 年以內故意再犯
    本件有期徒刑以上之罪，核屬累犯，應依刑法第47條第1 項
    之規定，加重其刑，並依法先加後減之。爰審酌被告前有違
    反勞動基準法、電子遊戲場業管理條例、妨害風化等前科，
    且亦曾因提供行動電話SIM 卡予應召集團使用，而經本院以
    100 年度簡字第692 號判決判處有期徒刑4 月在案，有前揭
    判決及臺灣高等法院被告前案紀錄表附卷可參，素行非佳，
    其再犯本件幫助媒介性交以營利之犯行，所為非但助長社會
    不良風氣，亦使執法人員難以進一步追緝該應召集團成員之
    真實身分，惟其尚能坦承犯行態度尚可，暨審酌其國中畢業
    之智識程度、經濟狀況勉持（見警卷第5 頁被告警詢筆錄受
    詢問人資料欄）等一切情狀，量處如主文所示之刑，併諭知
    易科罰金之折算標準。至被告所交付之上開行動電話SIM 卡
    ，雖係被告所申辦而為其所有，並係供其犯本件幫助媒介性
    交以營利犯罪所用之物，然既未扣案，且形體不明，為免滋
    生日後執行困難，爰不併予宣告沒收，附此敘明。
據上論斷，應依刑事訴訟法第273 條之1 第1 項、第299 條第1
項前段，刑法第30條第1 項前段、第2 項、第231 條第1 項前段
、第47條第1 項、第41條第1 項前段，刑法施行法第1 條之1 第
1 項、第2 項但書，判決如主文。
本案經檢察官陳永豐到庭執行職務。
中    華    民    國   100    年    11    月    21    日
                  刑事第五庭    法  官  張瑋珍
以上正本證明與原本無異。
如不服本判決應於收受送達後10日內向本院提出上訴書狀，並應
敘述具體理由；其未敘述上訴理由者，應於上訴期間屆滿後20日
內向本院補提理由書（均須按他造當事人之人數附繕本）「切勿
逕送上級法院」。
                                書記官  王嘉麒
中    華    民    國   100    年    11    月    21    日
附錄本案論罪科刑法條全文：
中華民國刑法第231條
（圖利使人為性交或猥褻罪）
意圖使男女與他人為性交或猥褻之行為，而引誘、容留或媒介以
營利者，處 5 年以下有期徒刑，得併科 10 萬元以下罰金。以
詐術犯之者，亦同。
公務員包庇他人犯前項之罪者，依前項之規定加重其刑至二分之
一。